【裁判字號】    89,上訴,3494
【裁判日期】    890811
【裁判案由】    毒品危害防制條例
【裁判全文】
臺灣高等法院刑事判決                          八十九年度上訴字第三四九四號
    上  訴  人  臺灣桃園地方法院檢察署檢察官
    上  訴  人
    即  被  告  甲○○
右上訴人因被告違反毒品危害防制條例案件，不服臺灣桃園地方法院八十九年度易緝
字第一一○號，中華民國八十九年八月十一日第一審判決（起訴案號：臺灣桃園地方
法院檢察署八十八年度偵字第一九八九號），提起上訴，本院判決如左：
    主  文
原判決關於連續施用第二級毒品部分暨定執行刑部分均撤銷。
甲○○連續施用第二級毒品，累犯，處有期徒刑伍月。扣案之安非他命包（驗餘淨
重壹點柒貳公克）沒收銷燬之。空塑膠袋個、分裝用小湯匙壹支均沒收之。
其他上訴駁回。
右開撤銷改判部分與上訴駁回部分（施用第一級毒品部分），應執行有期徒刑拾月。
扣案之海洛因肆包（驗餘淨重壹點壹肆公克）、安非他命包（驗餘淨重壹點柒貳公
克）沒收銷燬之。空塑膠袋個、分裝用小湯匙壹支均沒收之。
    事  實
一、甲○○曾於民國八十四年間，因違反麻醉藥品管理條例案件，經原法院判處有期
    徒刑三月，如易科罰金以銀元三百元折算一日確定，並於同年十一月八日以易科
    罰金執行完畢。詎猶不知悔改，八十七年因施用毒品案件，經原法院裁定送觀察
    、勒戒後，認無繼續施用毒品之傾向，由台灣桃園地方法院檢察署檢察官於八十
    七年十月三十日以八十七年度偵字第一五三三六號不起訴處分確定。嗣又基於概
    括犯意，分別自八十八年一月初某日起至同年二月一日止，在桃園縣桃園市○○
    街十八號住處，連續施用第一級毒品海洛因多次，及自八十七年十一月初某日起
    至同年二月三日止，在桃園縣蘆竹鄉○○路一○四巷三十六弄二號五樓朋友住處
    ，連續施用第二級毒品安非他命多次，為警於八十八年二月三日下午三時許在桃
    園縣蘆竹鄉○○路一○四巷三六弄二號前查獲，並扣得其所有之第一級毒品海洛
    因四包（驗餘淨重一．一四公克）、第二級毒品安非他命三包（驗餘淨重一．七
    二公克）、空塑膠袋三個、分裝用小湯匙一支。經原法院裁定送觀察、勒戒後，
    認有繼續施用毒品傾向，再裁定入戒治處所施以強制戒治。
二、案經台北縣警察局土城分局報請台灣桃園地方法院檢察署檢察官偵查起訴。
    理  由
一、右揭事實業據被告甲○○自白不諱，並有其所有之第一級毒品海洛因四包（驗餘
    淨重一．一四公克）、第二級毒品安非他命三包（驗餘淨重一．七二公克）、空
    塑膠袋三個、分裝用小湯匙一支扣案，暨法務部調查局及台灣檢驗科技股份有限
    公司出具之尿液檢驗報告各一紙附卷可稽；又其於八十七年間因施用毒品案件，
    經原法院裁定送觀察、勒戒後，認無繼續施用毒品之傾向，由台灣桃園地方法院
    檢察署檢察官於八十七年十月三十日以八十七年度偵字第一五三三六號不起訴處
    分書為不起訴處分確定，有台灣桃園地方法院檢察署刑案資料查註記錄表一紙在
    卷可稽，其於五年內再因本次施用第一級及第二級毒品安非他命案件，經原法院
    以八十八年度毒聲字第八○○號裁定送觀察、勒戒後，認有繼續施用毒品傾向，
    復有卷附上開刑事裁定及台灣桃園看守所附設勒戒所八十八年二月二十三日桃所
    德衛勒字第○○○四四六號函可參，本件事證明確，犯行堪以認定。
二、按海洛因為毒品危害防制條例第二條第二項第一款所規範之第一級毒品，安非他
    命為同條例第二條第二項第二款規範之第二級毒品，被告施用海洛因、安非他命
    ，分別係犯同條例第十條第一項之施用第一級毒品罪及第二項之施用第二級毒品
    罪，其施用第一、二級毒品前持有第一、二級毒品之低度行為，為施用之高度行
    為所吸收，不另論罪。被告前後多次吸用第一級及第二級毒品，時間緊接，犯意
    概括，為連續犯，均應以一罪論並依法加重其刑。所犯施用第一級毒品及施用第
    二級毒品二罪間，犯意各別，罪名不同，應分論併罰。被告於八十八年一月初某
    日起，至八十八年一月二十八日止，及八十七年十一月初某日起，至八十八年一
    月二十八日止，在其住處及朋友處施用海洛因及安非他命部分，雖未據起訴，然
    本院認與起訴部分有連續之關係，屬裁判上之一罪，故本院自得併予審理，併此
    敘明。又其曾於八十四年間，因違反麻醉藥品管理條例案件，經原法院判處有期
    徒刑三月，如易科罰金以三百元折算一日確定，並於同年十一月八日以易科罰金
    執行完畢，有台灣高等法院檢察署刑案紀錄簡覆表存卷可稽，其於五年內再犯本
    件有期徒刑以上之罪，為累犯，依刑法第四十七條規定遞加重其刑。原審就被告
    連續施用第一級毒品部分，審酌被告之素行、犯罪之動機、目的、手段、所生危
    害及犯罪後態度等一切情狀，依毒品危害防制條例第十條第一項、刑法第十一條
    前段、第五十六條、第四十七條，判處被告有期徒刑八月，扣案之第一級毒品海
    洛因四包（驗餘淨重一．一四公克），應依毒品危害防制條例第十八條第一項前
    段宣告沒收銷燬之，另扣得之塑膠袋三個、分裝用小湯匙一支為被告供或預備供
    犯罪所用之物且為被告所有，業據其供承在卷，應依刑法第三十八條第一項第二
    款宣告沒收，認事用法及量刑，殊無不合，被告上訴指摘原判決此部分量刑過重
    ，公訴人指被告戒治後之施用毒品行為（施用至八十九年七月十一日）亦屬連續
    犯，原判決未及斟酌，指摘判決不當，應認均無理由，予以駁回。另原審論處被
    告連續施用第二級毒品部分之罪刑本非無見，惟被告於戒治後保護管束期間再為
    施用第二級毒品，係屬另行起意之三犯（參見最高法院八十九年台非字第二八五
    號判決），原判決誤為連續犯，併予審究，尚有未洽，被告上訴指摘原判決量刑
    過重，公訴人指被告戒治後之施用毒品行為（施用至八十九年七月十一日）亦屬
    連續犯，原判決未及斟酌，指摘審判決不當，雖均無理由，惟原判決既有可議，
    仍屬無可維持，自應由本院將原判決此部分暨定執行刑部分均撤銷改判。爰審酌
    被告之素行、犯罪之動機、目的、手段、所生危害及犯罪後態度等一切情狀，量
    處如主文所示之刑，並與上訴駁回部分定應執行有期徒刑十月。扣案之第二級毒
    品安非他命三包（驗餘淨重一．七二公克），應依毒品危害防制條例第十八條第
    一項前段宣告沒收銷燬之，另扣得之塑膠袋三個、分裝用小湯匙一支為被告供或
    預備供犯罪所用之物且為被告所有，業據其供承在卷，應依刑法第三十八條第一
    項第二款宣告沒收。
三、移送併辦之臺灣桃園地方法院檢察署八十九年度偵字第三八二○號，核與本件無
    連續犯之裁判上一罪關係，本院不得審究，應退由檢察官另行偵辦。至被告八十
    八年七、八月施用第二級毒品部分，亦應由檢察官另行偵辦。
據上論斷，應依刑事訴訟法第三百六十九條第一項前段、第三百六十八條、第三百六
十四條、第二百九十九條第一項前段，毒品危害防制條例第十條第二項、第十八條第
一項前段，刑法第十一條前段、第五十六條、第四十七條、第五十一條第五款、第三
十八條第一項第二款，判決如主文。
本案經檢察官柯麗鈴到庭執行職務。
中      華      民      國      八十九      年      十二    月    六    日
                              臺灣高等法院刑事第五庭
                                  審判長法  官  曾  德  水
                                        法  官  林  立  華
                                        法  官  楊  貴  華
右正本證明與原本無異。
連續施用第一級毒品部分如不服本判決應於收受送達後十日內向本院提出上訴書狀，
其未述上訴之理由者，並得於提起上訴後十日內向本院補提理由書（須附繕本）。
連續施用第二級毒品部分，不得上訴。
                                        書記官  何  瓊  芳
中      華      民      國      八十九      年      十二    月    八    日
附錄：本判決論罪科刑法條全文
毒品危害防制條例第十條
一施用第一級毒品者，處六月以上五年以下有期徒刑。
二施用第二級毒品者，處三年以下有期徒刑。


司法院資訊處製作；財團法人民間司法改革基金會備份。
